臺灣板橋地方法院民事裁定　　　　　　　100年度建字第127號
原　　　告　張虹
被　　　告　民凱建設股份有限公司
法定代理人　黃葉蘇
上列當事人間請求確認債權存在等事件，本院裁定如下：
    主  文
本件移送臺灣臺北地方法院。
    理  由
一、按訴訟之全部或一部，法院認為無管轄權者，依原告聲請或
    依職權以裁定移送其管轄法院。又當事人得以合意定第一審
    管轄法院，但以關於由一定法律關係而生之訴訟為限；前項
    合意，應以文書證之。惟合意管轄之規定，於本法定有專屬
    管轄之訴訟者，不適用之。民事訴訟法第28條第1 項、第24
    條、第26條分別定有明文。故除專屬管轄外，因雙方當事人
    之合意，使本無管轄權之法院因而有管轄權，本有管轄權之
    法院即喪失管轄權，合意管轄一經約定，原告即應向合意管
    轄之法院起訴，不得向他法院起訴。準此，當事人以合意定
    第一審管轄法院者，如具備上開法定要件，當事人及法院均
    應受其拘束；民事訴訟法關於合意管轄之規定，除專屬管轄
    外，得排斥其他審判籍而優先適用（最高法院99年度台抗字
    第110號裁定參照）。
二、本件原告起訴主張緣被告民凱建設股份有限公司透過訴外人
    黃凱與原告接洽合作興建臺北市○○區○○段一小段741、
    743 地號事宜，並於民國97年10月1 日與原告簽定合作契約
    書，由原告出資依35% 比例出資。惟嗣後因原告積欠訴外人
    陳焱南債務，訴外人陳焱南即向被告公司聲請強制執行原告
    所上開投款項，詎遭被告公司以訴外人黃凱係以個人之名義
    與原告簽約否認原告與被告公司間有系爭投資款項存在，爰
    依法提起本件訴訟請求確認投資款項存在。經查，原告既提
    出合作契約書主張其與被告間有投資款項存在，則依據該合
    作契約書第5 條約定：「...     雙方如因本約訴訟，雙方
    同意以台北地方法院為第一審管轄法院。」，其管轄權之認
    定即應以雙方所合意之臺灣臺北地方法院為本件訴訟之管轄
    法院。次按管轄權之有無，應依原告主張之事實，按諸法律
    關於管轄之規定認定，與其請求之是否成立無關（最高法院
    65 年 台抗字第162 號判例意旨參照）。故縱被告否認授權
    訴外人黃凱與原告簽定系爭合作契約，惟其所抗辯之黃凱有
    無代理權限或兩造間應不成立系爭投資合作契約關係等情，
    此均屬實體上爭議事項，依前開判例要旨所示，管轄權之調
    查既僅在認定管轄權有無之程度範圍內行之，如涉及本案訴
    訟標的時，則應依原告主張之事實從形式上認定，並不得將
    屬於程序上管轄權事項與屬於實體上權利義務事項相互混淆
    。復本件訴訟又無專屬管轄之特別規定，揆諸前揭說明，本
    件自應由臺灣臺北地方法院管轄。玆原告向無管轄權之本院
    起訴，顯係違誤，爰依職權將本件移送於該管轄法院。
三、依首開法條裁定如主文。
中    華    民    國  100     年    11    月     3    日
                  民事第三庭    法  官  吳幸娥
以上正本係照原本作成
如對本裁定抗告須於裁定送達後10日內向本院提出抗告狀，並應
繳納抗告費新台幣1,000元整。
中    華    民    國   100    年    11    月    3    日
                                書記官  溫婷雅